臺灣臺北地方法院交通事件裁定　　　　　　　　　九十一年度交聲字第一一四五號
　　異議人即
　　受處分人　甲○○
右列受處分人因違反道路交通管理處罰條例案件，對於台北市交通事件裁決所民國九
十一年六月十二日所為之處分（原處分：北市裁三字第裁二二－ＡＢＸ八六四八三三
號），聲明異議，本院裁定如左：
    主  文
異議駁回。
    理  由
一、按汽車駕駛人，行經有燈光號誌管制之交岔路口闖紅燈者，處新台幣（下同）一
    千八百元以上五千四百元以下罰鍰，並應記違規點數三點，道路交通管理處罰條
    例第五十三條、第六十三條第一項第三款分別定有明文；又前揭條例所稱之車輛
    ，係指在道路上以原動機行駛之汽車（包括機器腳踏車）或以人力、獸力行駛之
    車輛，該條例第三條第八款亦可參照。
二、原處分意旨略以：本件異議人即受處分人甲○○於民國九十一年三月五日下午六
    時許，騎乘ＧＤＷ－一七一號重型機車，沿台北市○○○路○段二九五巷行駛，
    於行經該巷與敦化南路二段之有號誌交岔路口時，闖越紅燈右轉，為台北市政府
    警察局大安分局交通分隊警員乙○○所發覺，即以受處分人違反前述道路交通管
    理處罰條例第五十三條之規定，摯發台北市政府警察局ＡＢＸ八六四八三三號舉
    發違反道路交通管理事件通知單（下稱舉發通知單），惟受處分人拒絕簽名於該
    舉發通知單上而逕行離去，嗣原處分機關乃以受處分人有違反前述道路交通管理
    處罰條例第五十三條（贅引第一項）規定之行為，依裁罰時之違反道路交通管理
    事件統一裁罰標準表（九十一年九月一日起已更名為違反道路交通管理事件統一
    裁罰基準表），於九十一年六月十二日裁處受處分人罰鍰四千五百元，並依前述
    道路交通管理處罰條例第六十三條第一項第三款之規定，記汽車駕駛人即受處分
    人違規點數三點。
三、本件受處分人係於九十一年六月二十五日收受原處分機關開立之前開裁決書，有
    是份裁決書之送達回執附本院卷可稽，嗣受處分人於收受該份裁決書之日即向原
    處分機關提出申訴，表明其並未違規，有申訴書一份在卷足憑。受處分人雖向原
    處分機關提出者為「申訴」，而非法定用語之「異議」，但該申訴書之內容既表
    示不服裁決書之意思，則應寬認受處分人確有在收受裁決書後之法定二十日異議
    期間內為異議之提出，先予敘明。
四、訊據受處分人固不否認其於右開時、地騎乘ＧＤＷ－一七一號重型機車、遭警攔
    獲舉發、及其拒絕於舉發通知單上簽名之事實，惟矢口否認有闖越紅燈之違規行
    為，辯稱：當時車頭在超過斑馬線後即停止，在右手邊有個警察揮手示意要受處
    分人過去，受處分人才右轉過去；警察問為什麼闖紅燈，受處分人只承認有越線
    ，但沒有闖紅燈，所以拒絕在舉發通知單上簽名。然查：受處分人駕駛前開車號
    之重型機車於前揭時地違規闖紅燈而經攔停並拒絕簽收舉發通知單等情，業據證
    人即目睹受處分人前述違規行駛之警員乙○○於本院九十一年十一月十一日訊問
    時，以具結擔保其供述之真實性，並在負擔偽證罪之處罰心理下證稱：「（請說
    明當天狀況？）當晚下午六點，敦化南路二九五巷巷口有紅綠燈，當天我執勤時
    ，當該巷口是紅燈，沒有右轉箭頭，看到受處分人闖紅燈右轉。」「（他在路口
    有完全停下來，還是直接在路口右轉？）我離他十五公尺，但看得非常清楚，只
    有他一人直接在沒有停止狀況下右轉過來。」「（攔下他以後發生什麼事？）我
    請他出示證件跟他說你已經違規紅燈右轉，他回頭看並說對不起，態度本來也很
    好，但是他說一天只賺六百元希望我給他開較少一點的罰金，我還是給他開紅燈
    右轉，他始終不下車，也不理會我，我開完單後，我要拿給他簽，他說開這條他
    不簽，而且忽然搶我手中他的證件連同我的告發單也抓了一下，不過告發單沒有
    破掉，只有折到，我說你怎麼可以這樣搶證件，他說證件是他的，當然可以拿回
    來，我說你這樣的行為很不好，他回罵一句很難聽的話，本來我同事還要勸我把
    他移送法辦，但我想他大概也在氣頭上就沒有處理。」等語明確，有該日訊問筆
    錄在卷可稽；而證人乙○○並提出受處分人違規當日，由證人乙○○所親自填載
    之員警工作紀錄表在卷為證。本院核以：(一)經查並無任何品行證據或前科證據足
    資證明警員乙○○有捏造事實違法取締之情事，則執勤員警本其維護交通秩序、
    安全職責所為之舉發，自應受到合法、正確之推定；(二)證人乙○○乃為原處分機
    關所認定受處分人有前開駕駛汽車違規行為之原證人，其到庭在本院以言詞證述
    本件訴訟上之待證事實–即受處分人有前開違規之事實，本院由其上述證述已得
    有受處分人確有上開違規行為之心證，且於本件卷存證據資料內並無任何積極證
    據足以證明證人乙○○上開證詞係屬虛偽，本院自不得僅以證人係本件開單告發
    之員警而全盤抹煞其在訴訟上所具有之原證人資格；(三)證人乙○○所提出之卷附
    員警工作紀錄表上所載之受處分人違規經過，乃受處分人違規當日所填寫，且與
    其到庭陳述之內容相符等情，認證人乙○○前述證詞應足採信。受處分人雖以前
    詞置辯，然未舉出任何證據以實其說，更不致使本院對證人乙○○所證述受處分
    人違規之行為產生任何合理之懷疑，其辯詞自不足採信，從而本件事證明確，受
    處分人有上述違規行為洵堪認定。
五、末按員警如在道路上當場舉發行為人有違反道路交通管理處罰條例之行為，而被
    查獲之行為人為受處分人時，應在舉發通知單上之駕駛人姓名欄註明其姓名後，
    交付該行為人簽名或蓋章收受之；拒絕簽章者，並記明其事由，視為已收受，受
    處分人為右開違規行為時之違反道路交通管理事件統一裁罰標準及處理細則第十
    一條第一項第一款定有明文，是以在受處分人視為已收受舉發通知單之情形下，
    原處分機關依前揭道路交通管理處罰條例第五十三條、第六十三條第一項第三款
    及裁決時違反道路交通管理事件統一裁罰標準表之規定，裁處受處分人罰鍰四千
    五百元並予記違規點數三點，核無違誤，本件受處分人之異議為無理由，自應將
    其異議駁回。
據上論斷，應依道路交通案件處理辦法第十九條，裁定如主文。
中      華      民      國    九十一    年      十二    月    三十一    日
                                    臺灣臺北地方法院交通法庭
                                        法  官  林鴻達
右正本證明與原本無異。
如不服本裁定，應於送達後五日內，向本院提出抗告狀。
                                        書記官  石幸代
中      華      民      國    九十一    年      十二    月    三十一    日
